【裁判字號】    90,聲,286
【裁判日期】    900315
【裁判案由】    
【裁判全文】
臺灣板橋地方法院民事裁定  九十年度聲字第二八六號
    聲  請  人    謝碧鳳律師（即被繼承人甲○○之遺產管理人）
右聲請人聲請酌定報酬事件，本院裁定如左：
    主      文
聲請人之報酬定為新台幣肆萬元。
程序費用由被繼承人甲○○之遺產負擔。
    理      由
一、按遺產管理人，得請求報酬，其數額由親屬會議按其勞力及其與被繼承人之關係
    酌定之。又依規定應召開親屬會議時，由當事人、法定代理人或其他利害關係人
    召集之。親屬會議不能召開或召開有困難時，依法應經親屬會議處理之事項，由
    有召集權人聲請法院處理之。民法第一千一百八十三條、第一千一百二十九條、
    第一千一百三十二條第二項前段，分別定有明文。
二、本件聲請意旨略以：被繼承人甲○○於民國（下同）八十七年三月二十四日死亡
    ，於同年四月間全體繼承人拋棄繼承，其債權人台灣中小企業銀行股份有限公司
    以利害關係人之身分，聲請指定甲○○之遺產管理人，經鈞院以八十八年度繼字
    第二九九號裁定選任聲請人為遺產管理人在案。聲請人就職後，舉凡申報遺產稅
    、編製遺產清冊、聲請法院公示催告債權人申報債權、聲請法院公示催告其他繼
    承人承認繼承、並因期間內無人承認繼承向法院陳報、及其他相關事務之處理等
    ，皆親自為之，是得依法請求報酬。惟聲請人於八十九年四月二十一日函請拋棄
    繼承人宋秀珍等七人協助查詢是否尚有被繼承人甲○○之直系血親尊親屬等親屬
    ，以利召開親屬會議，執行相關事務，宋秀珍等七人至今均無回應。且所知被繼
    承人林水金之母林美玉，亦以拋棄繼承，實不宜為親屬會議之成員，另又查無其
    他親屬會議之成員，是親屬會議顯有不能召開或召開有困難，是依法請求鈞院酌
    定報酬。又依財政部八十五年度稽徵機關核算執行業務者收入標準，有關律師擔
    任檢查人、清算人、破產管理人、遺囑執行人或其他信託人案件，按標的物財產
    價值百分之九計算收入；代理申報遺產稅、贈與稅案件，遺產稅每件直轄市新台
    幣（下同）四萬元，準此，因聲請人就職後確實執行相關遺產管理事務及代為申
    報遺產稅，爰請求酌定報酬為四萬元等語。
三、經查，聲請人主張之事實，業據提出本院八十八年度繼字第二九九號裁定書、遺
    產稅免稅證明書、遺產清冊、本院八十九年家催字第一○四號公示催告裁定書、
    登報暨陳報狀、相關律師函及回執、八十五年度稽徵機關核算執行業務者收入標
    準等件為證，揆諸首開法文說明，聲請人請求酌定報酬，於法有據。本院斟酌本
    件遺產管理事務之繁雜程度、聲請人管理遺產事務所耗費之時間及依遺產清冊記
    載之遺產金額為二十八萬五千六百九十三元等情況，認聲請人聲請酌定報酬為四
    萬元，尚屬適當，應予准許。
四、依非訟事件法第八條第二項、民事訴訟法第七十八條，裁定如主文。
中      華      民      國    九十      年      三      月     十五     日
                                  臺灣板橋地方法院民事第三庭
~B法  官  白光華
右為正本係照原本作成。
如對本裁定抗告須於裁定送達後十日內向本院提出抗告狀。
中      華      民      國    九十      年      三      月     十五     日
~B書記官  李錦輝


司法院資訊處製作；財團法人民間司法改革基金會備份。
